臺灣桃園地方法院刑事判決　　　　　 100年度交簡上字第27號
上　訴　人　臺灣桃園地方法院檢察署檢察官
被　　　告　葉麗君
上列被告因過失傷害案件，經檢察官提起公訴（99年度偵字第31
7 號），本院刑事庭認為宜以簡易判決處刑，於99年12月31日以
99年度審交簡字第74號為第一審刑事簡易判決，檢察官不服，提
起上訴，本院管轄之第二審合議庭判決如下︰
    主  文
上訴駁回。
    事  實
一、葉麗君於民國98年9 月30日下午，駕駛車牌號碼5T-3406 號
    自用小客車沿桃園縣桃園市○○路○ 段由介壽路往復興路方
    向行駛，於同日18時許，行經桃園市○○路○ 段與永美街之
    交岔路口時，本應注意交岔路口10公尺內不得臨時停車，且
    汽車停車開啟車門時，應注意行人、其他車輛，並讓其先行
    ，依當時情形，天氣陰，夜間有照明且視距良好，並無不能
    注意之情形，竟疏於注意，貿然在三民路3 段595 號前禁止
    臨時停車路段臨時停車，且未確認後方究有無行人、車輛即
    逕行開啟駕駛座之車門，致同向由劉秋雪騎乘車牌號碼
    RXP-112 號輕型機車閃避不及而撞擊上開車門，劉秋雪因此
    倒地並遭同向沈正琪駕駛之車牌號碼019-YQ營業小客車輾壓
    （沈正琪所涉過失傷害罪部分另由臺灣桃園地方法院檢察署
    以99年度偵字第371 號為不起訴處分），受有骨盆骨折、左
    側近端腓骨骨折、顏面部撕裂傷、牙齒斷裂等傷害。葉麗君
    肇事後，在未被發覺其為犯罪人前，於桃園縣政府警察局交
    通警察隊桃園分隊警員陳宗誠前往現場處理時，在場並當場
    承認為肇事人，自首肇事而接受裁判。
二、案經劉秋雪訴由桃園縣政府警察局桃園分局報請臺灣桃園地
    方法院檢察署檢察官偵查起訴。
    理  由
壹、程序方面：
    按被告以外之人於審判外之陳述，雖不符刑事訴訟法第159
    條之1 至第159 條之4 之規定，而經當事人於審判程序同意
    作為證據，法院審酌該言詞陳述或書面陳述作成時之情況，
    認為適當者，亦得為證據；當事人、代理人或辯護人於法院
    調查證據時，知有刑事訴訟法第159 條第1 項不得為證據之
    情形，而未於言詞辯論終結前聲明異議者，視為有前項之同
    意，刑事訴訟法第159 條之1 、第159 條之5 第1 項、第2
    項分別定有明文。經查，本判決下列所引用之被告以外之人
    於審判外之陳述或非供述證據，檢察官、被告於本院言詞辯
    論終結前均未聲明異議，本院審酌上開證據資料製作時較無
    人情施壓或干擾，亦無不當取供，及證明力明顯過低之瑕疵
    ，認以之作為證據應屬適當，故揆諸前開規定，認前揭證據
    資料有證據能力，合先敘明。
貳、實體方面：
一、訊據被告葉麗君迭於警詢、偵查及本院準備程序、審理時自
    白不諱，核與證人即告訴人劉秋雪於警詢、偵訊中證述情節
    相符，並經證人即同案被告沈正琪於警詢時之證述屬實，復
    有卷附道路交通事故現場圖、道路交通事故調查報告表（一
    ）、（二）表、告訴人劉秋雪出具之林口長庚醫院診斷證明
    書、臺灣省桃園縣區車輛行車事故鑑定委員會99年4 月16日
    桃縣行字第0995201364號函暨所附鑑定意見書各1 份、現場
    及車損照片共16張可資佐證，足認被告任意性自白核與事實
    相符，堪以採信。綜上，本件事證明確，被告犯行洵堪認定
    ，應依法論科。
三、核被告所為，係犯刑法第284 條第1 項前段之過失傷害罪。
    被告於肇事後，於有偵查犯罪權限之機關未發覺犯罪前，向
    前往現場處理之桃園縣政府警察局交通警察隊桃園分隊警員
    陳宗誠，當場承認為肇事人，自首而接受裁判，有桃園縣政
    府警察局道路交通事故肇事人自首情形紀錄表1 份附卷可憑
    （見99年度偵字第371 號卷第27頁），爰依刑法第62條前段
    規定，減輕其刑。告訴人請求上訴意旨雖指摘：告訴人因本
    件車禍受有上開傷害，所生損害非輕，又被告肇事迄今從未
    賠償告訴人分文，堪認其犯後未努力彌補告訴人之損害，態
    度不佳，原審僅判處有期徒刑3 月，實嫌過輕，因之請求檢
    察官提起上訴等語，並於本院審理時請求量處有期徒刑6 月
    。惟查：按量刑之輕重，係事實審法院得依職權自由裁量之
    事項，茍已斟酌刑法第57條各款所列情狀而未逾越法定刑度
    ，則不得遽指為違法；又刑罰之量定屬法院自由裁量之職權
    行使，但仍應審酌刑法第57條所列各款事由及一切情狀，為
    酌量輕重之標準，並非漫無限制，在同一犯罪事實與情節，
    如別無其他加重或減輕之原因，下級法院量定之刑，亦無過
    重或失輕之不當情形，則上級法院對於下級法院之職權行使
    ，原則上應予尊重（最高法院72年臺上字第6696號判例、85
    年度臺上字第2446號判決意旨參照）。告訴人請求上訴意旨
    雖認原審量刑過輕，惟原審就其刑之量刑審酌本件因被告駕
    駛自用小客車於禁止臨時停車之路段違規停車，且開啟車門
    時未注意車道上行進中車輛動態並讓其先行為肇事原因，過
    失情節非輕，告訴人因此所受骨盆骨折、左側近端腓骨骨折
    、顏面部撕裂傷、牙齒斷裂等傷害不輕，而被告自犯罪後迄
    今未與告訴人和解或賠償其所受損害，惟兼衡被告無犯罪前
    科，犯後坦承犯行，素行及犯後態度尚可等一切情狀，量處
    有期徒刑3 月，並諭知易科罰金之折算標準，其認事用法均
    無違誤，且其量刑亦無逾越法定刑範圍或顯然失當之情形。
    從而，上訴人指摘本案量刑過輕，尚非有理，應予駁回。
據上論斷，應依刑事訴訟法第455之1條第1項、第3項、第368條
，判決如主文。
本案經檢察官戴瑞麒到庭執行職務。
中    華    民    國   100    年    3     月    31    日
                  刑事第二庭  審判長  法  官  徐  培  元
                                      法  官  丁  俞  尹
                                      法  官  陳  麗  芬
以上正本證明與原本無異。
不得上訴。
                                      書記官  謝  雅  茹
中    華    民    國   100    年    3     月    31    日